MUHAMAD IRSYAD NURDIN

Kota Tangerang, Banten | +62 895 1809 7920 | muhamadirsyadnurdinofficial@gmail.com

<u>Github</u>

TENTANG SAYA

Saya Muhamad Irsyad Nurdin, Mahasiswa semester 7 program studi Sistem Informasii Universitas Gunadarma angkatan tahun 2021. Memiliki pengalaman di bidang App Developer dalam membuat aplikasi mencari tukang untuk membuat rumah . Saya memiliki minat berkarir di dunia Web Developer dan App Developer.

PENDIDIKAN

SMA Muhammadiyah 2 ,Kota Tangerang

Ilmu Pengetahuan Sosial,

Tahun: 2018-2021

Universitas Gunadarma

S1 Sistem Informasi - 2021 – Sekarang

IPK: 3.63

Pengalaman

Mahasiswa Bangkit Academy 2024 By Google, GoTo, Tokopedia, Traveloka

September 2024 - Januari 2024

Membuat Aplikasi Android

• Mengerjakan Tugas Akhir Capstone

• Kemampuan komunikasi dan kerjasama tim yang baik

Proyek

Penulisan Akhir Penulisan Ilmiah Universitas Gunadarma

April 2024 - Juni 2024

 Membuat Aplikasi Mencari tukang bangunan dengan bahasa kotlin menggunakan android studio

Soft Skill

- Komunikasi
- Bekerja Dalam Tim

Hard Skill

- HTML, PHP , CSS, Java
- MySQL
- C++
- Kotlin
- Git, GitHub
- Microsoft Office
- Visual Studio Code
- Android Studio
- Sublime Text